【裁判字號】    96,訴,4498
【裁判日期】    970320
【裁判案由】    槍砲彈藥刀械管制
【裁判全文】
臺灣板橋地方法院刑事判決              96年度訴字第4498號
公  訴  人  臺灣板橋地方法院檢察署檢察官
被      告  乙○○
指定辯護人  本院公設辯護人甲○○
上列被告因違反槍砲彈藥刀械管制條例案件，經檢察官提起公訴
（96年度偵字第26979號），本院判決如下：
    主  文
乙○○未經許可，持有可發射子彈具有殺傷力之改造槍枝，處有
期徒刑參年貳月，併科罰金新臺幣伍萬元，罰金如易服勞役，以
新臺幣壹仟元折算壹日。
扣案之改造手槍壹枝（槍枝管制編號：0000000000號，含彈匣壹
個）、非制式子彈貳顆（直徑8.8±0.5MM金屬彈頭）均沒收。
    事  實
一、乙○○前因竊盜案件，經本院91年度重簡字第866 號判處有
    期徒刑6 月，如易科罰金以銀元3 百元折算1 日，緩刑2 年
    確定（不構成累犯）。其明知未經中央主管機關許可，不得
    持有可發射子彈具有殺傷力之改造槍枝、子彈，竟仍基於持
    有改造槍枝、子彈之犯意，於不明網站上，見真實姓名，年
    籍不詳，綽號「阿強」之成年男子，於網站上刊登販賣槍枝
    之訊息，即與該綽號「阿強」之成年男子聯絡，相約於民國
    96 年10 月18日17時許，在臺北縣板橋市華江橋下，以新臺
    幣（下同）35,000元之代價，購得具殺傷力仿BERETTA 廠84
    型半自動改造手槍1 枝（槍枝管制編號：0000000000號，含
    彈匣1 個）、具殺傷力之非制式子彈3 顆（直徑8.8 ±0.5m
    m 金屬彈頭），及不具殺傷力之非制式子彈3 顆（直徑8.7
    ±0.5mm 金屬彈頭）等物後，未經許可而持有之。嗣於96年
    11月2 日16時許，在其位於臺北縣新莊市○○街17巷22 號5
    樓樓頂加蓋之住處，為警查獲，並扣得上開改造手槍1 枝（
    含彈匣1 個）、非制式子彈6 顆，始悉上情。
二、案經臺北縣政府警察局新莊分局報告臺灣板橋地方法院檢察
    署檢察官偵查起訴。
    理  由
一、本案以下調查之證據，均據當事人及辯護人於本院準備程序
    中表示不爭執證據能力，依刑事訴訟法第159 條之5 之規定
    ，均有證據能力，合先敘明。
二、訊據被告乙○○對於前揭事實，坦承不諱，並有上開改造手
    槍1 枝（含彈匣1 個）、非制式子彈3 顆（直徑8.8 ±0.5m
    m 金屬彈頭）扣案可資佐證。再者，扣案之改造手槍、子彈
    ，經送內政部警政署刑事警察局以檢視法、性能檢驗法、試
    射法鑑定結果，其中改造手槍1 枝（槍枝管制編號：000000
     0000 號），認係仿BERETTA 廠84型半自動手槍製造之槍枝
    ，換裝土造金屬槍管而成，擊發功能正常，可供擊發適用子
    彈使用，認具殺傷力；子彈3 顆，認均係非制式子彈，由口
    徑9mm 制式空包彈組合直徑8.8 ±0.5MM 金屬彈頭而成，採
    樣1 顆試射，可擊發，認具殺傷力等情，有該局96年11月20
    日刑鑑字第096017 0585 號槍彈鑑定書1 份附卷可稽，顯見
    上開槍、彈均具殺傷力，本件事證明確，被告犯行洵堪認定
    ，應予依法論科。
三、核被告所為，係犯槍砲彈藥刀械管制條例第8條第4項之未經
    許可持有可發射子彈具有殺傷力之改造槍枝罪、同條例第12
    條第4 項之未經許可持有子彈罪。起訴書就持有上開改造槍
    枝部分誤引同條例第7 條第4 項之罪，尚有誤會，惟業經公
    訴人於本院準備程序中，更正起訴法條為槍砲彈藥刀械管制
    條例第8 條第4 項之罪，併此敘明。又被告同時持有上開具
    殺傷力之改造槍枝、子彈，係以一行為而觸犯上開二罪名，
    為想像競合犯，應依刑法第55條規定論以較重之未經許可持
    有可發射子彈具有殺傷力之改造槍枝罪處斷。爰審酌槍砲、
    彈藥之非法製造、寄藏、持有及流通等，危害人身安全及社
    會秩序至鉅，並衡其素行、犯罪動機、目的、手段、所生危
    害，及犯後坦承不諱之態度等一切情狀，量處如主文所示之
    刑，罰金部分並諭知罰金易服勞役之折算標準。
四、扣案之上開改造手槍1 枝（槍枝管制編號：0000000000號，
    含彈匣1 個）、非制式子彈2 顆（直徑8.8 ±0.5mm 金屬彈
    頭），具殺傷力，自屬槍砲彈藥刀械管制條例所規定之違禁
    物無訛，均依應依刑法第38條第1 項第1 款宣告沒收；至扣
    案原具殺傷力之非制式子彈1 顆（直徑8.8 ±0.5mm 金屬彈
    頭），已試射擊發，剩餘彈殼、彈頭，不再具有子彈功能，
    已非違禁物，爰不予宣告沒收。另扣案之非制式子彈3 顆（
    直徑8.7 ±0.5mm 金屬彈頭），因不具殺傷力，非屬違禁物
    ，性質上亦不屬所犯非法持有改造槍枝罪所用之物，不予宣
    告沒收，均此敘明。
據上論斷，應依刑事訴訟法第299 條第1 項前段，槍砲彈藥刀械
管制條例第8 條第4 項、第12條第4 項，刑法第11條前段、第55
條、第42條第3 項、第38條第1 項第1 款，判決如主文。
本案經檢察官藍海凝到庭執行職務。
中    華    民    國    97    年    3    月     20    日
                  刑事第七庭  審判長法  官  胡堅勤
                                    法  官  吳佳穎
                                    法  官  李君豪
以上正本證明與原本無異。
如不服本判決，應於判決送達後10日內敘明上訴理由，向本院提
出上訴狀（應附繕本）。
                                    書記官  林文達
中    華    民    國    97    年    3     月    20    日
附錄本案論罪科刑法條全文
槍砲彈藥刀械管制條例第8條
未經許可，製造、販賣或運輸鋼筆槍、瓦斯槍、麻醉槍、獵槍、
空氣槍或第4條第1項第1款所定其他可發射金屬或子彈具有殺傷
力之各式槍砲者，處無期徒刑或5年以上有期徒刑，併科新臺幣1
千萬元以下罰金。
未經許可，轉讓、出租或出借前項所列槍枝者，處5年以上有期
徒刑，併科新臺幣1千萬元以下罰金。
意圖供自己或他人犯罪之用，而犯前二項之罪者，處無期徒刑或
7年以上有期徒刑，併科新臺幣1千萬元以下罰金。
未經許可，持有、寄藏或意圖販賣而陳列第1項所列槍枝者，處
3年以上10年以下有期徒刑，併科新臺幣700萬元以下罰金。
第1項至第3項之未遂犯罰之。
槍砲彈藥刀械管制條例第12條
未經許可，製造、販賣或運輸子彈者，處1年以上7年以下有期徒
刑，併科新臺幣500萬元以下罰金。
未經許可，轉讓、出租或出借子彈者，處6月以上5年以下有期徒
刑，併科新臺幣300萬元以下罰金。
意圖供自己或他人犯罪之用，而犯前二項之罪者，處3年以上10
年以下有期徒刑，併科新臺幣700萬元以下罰金。
未經許可，持有、寄藏或意圖販賣而陳列子彈者，處5年以下有
期徒刑，併科新臺幣300萬元以下罰金。
第1項至第3項之未遂犯罰之。


司法院資訊處製作；財團法人民間司法改革基金會備份。
